【裁判字號】    97,訴,1477
【裁判日期】    971014
【裁判案由】    違反臺灣地區與大陸地區人民關係條例等
【裁判全文】
臺灣臺南地方法院刑事判決              97年度訴字第1477號
公  訴  人  臺灣臺南地方法院檢察署檢察官
被      告  丙○○原名蘇詠堂.
            乙○○
上列被告因違反臺灣地區與大陸地區人民關係條例案件，經檢察
官提起公訴（97年度偵字第3710、3711、3712號），被告於本院
準備程序中，先就被訴事實為有罪之陳述，經本院合議庭裁定改
由受命法官獨任進行簡式審判程序，判決如下：
    主  文
丙○○共同連續違反不得使大陸地區人民非法進入臺灣地區之規
定，未遂，處有期徒刑壹年，減為有期徒刑陸月。又共同違反不
得使大陸地區人民非法進入臺灣地區之規定，未遂，處有期徒刑
拾月。應執行有期徒刑壹年貳月。緩刑年。
乙○○共同連續違反不得使大陸地區人民非法進入臺灣地區之規
定，未遂，處有期徒刑壹年，減為有期徒刑陸月。緩刑貳年。
偽造之「張炤明」、「吳秀珠」印章各壹枚，及偽造之同意書上
「同意人」欄下與附件中之「張炤明」、「吳秀珠」署押及印文
各貳枚均沒收之。
    事  實
一、丙○○（原名蘇詠堂、蘇聖紘）與乙○○均明知謝維蘭、牟
    華婭（均另為不起訴處分）係大陸地區人民，未經許可不得
    入境臺灣地區，且乙○○與謝維蘭、牟華婭間並無結婚之真
    意，詎丙○○、乙○○二人為使謝維蘭、牟華婭得以入境臺
    灣工作，竟共同基於使大陸地區人民非法進入臺灣地區及行
    使使公務員登載不實文書之概括犯意聯絡，謀議以每位大陸
    地區女子新臺幣（下同） 7萬5000元之代價（約定於進入臺
    灣地區後分3個月給付，每月2萬5000元），由乙○○前往大
    陸地區先後分別與大陸地區女子謝維蘭、牟華婭辦理假結婚
    後，使大陸地區女子謝維蘭、牟華婭得以配偶來臺團聚名義
    申請進入臺灣地區。謀議既定，丙○○、乙○○即連續為下
    列犯行：
  (一)丙○○與乙○○於民國93年6月10日、 15日分別搭機前往大
    陸地區，先由乙○○與大陸地區女子謝維蘭於同年月22日在
    中華人民共和國四川省公證處虛偽辦理結婚登記，並取得上
    開公證處核發之結婚公證書、結婚證後，分別於同年月29日
    、28日返臺，並持上開結婚公證書向財團法人海峽交流基金
    會（下稱海基會）驗證，取得海基會於同年7 月23日核發之
    （93）南核字第058532號證明書，繼由乙○○持上開結婚公
    證書及海基會證明書等資料，於93年7 月23日前往臺南縣警
    察局善化分局善化派出所，填具「大陸地區人民進入臺灣地
    區保證書」辦理大陸地區人民進入臺灣地區之保證責任，使
    承辦員警將乙○○與謝維蘭為夫妻關係之不實事項，登載於
    其職務上所掌之前開保證書之「對保或證明機關（構）簽註
    意見欄」上，足以生損害於警察機關核對大陸地區人民進入
    臺灣地區保證責任之正確性。乙○○旋於同日檢附上開登載
    不實之大陸地區人民進入臺灣地區保證書、結婚公證書、海
    基會證明書等相關資料，向內政部警政署入出境管理局（業
    於96年1月2日改制為內政部入出國及移民署，以下改制前部
    分仍稱入出境管理局，餘均簡稱為移民署）提出大陸地區人
    民進入臺灣地區旅行證申請書，申請大陸地區女子謝維蘭來
    臺團聚，惟乙○○於93年8月23日至入出境管理局進行第1次
    面談時，因無法說明其結婚之聘金來源，而未通過該次面談
    。丙○○、乙○○2人於未通過入出境管理局前開第1次面談
    後，為使大陸地區女子謝維蘭得以進入臺灣地區，竟另再共
    同基於偽造私文書及行使偽造私文書之犯意聯絡，推由丙○
    ○於94年2月15日偽以乙○○之父母張炤明及吳秀珠2人之名
    義，出具內載張炤明、吳秀珠同意乙○○與大陸地區女子謝
    維蘭結婚等不實內容之「同意書」1 紙，並由丙○○在其上
    偽簽張炤明、吳秀珠之名，再以不知情之不詳人士所刻之張
    炤明、吳秀珠印章蓋印後，交由乙○○向入出境管理局補行
    提出，作為上開大陸地區女子謝維蘭申請來臺之相關資料，
    足生損害於張炤明及吳秀珠。嗣因乙○○未依約出席入出境
    管理局所定之第2 次面談，經入出境管理局人員實質審核結
    果，駁回大陸地區女子謝維蘭之入境申請，而未得逞。
  (二)丙○○、乙○○上開使大陸地區女子謝維蘭非法進入臺灣地
    區未果後，復承前使大陸地區人民非法進入臺灣地區及行使
    使公務員登載不實文書之概括犯意聯絡， 再於94年12月8日
    一同搭機前往大陸地區，先由乙○○於同年月9 日在中華人
    民共和國四川省公證處辦理與大陸地區女子謝維蘭之離婚登
    記，並取得上開公證處核發之離婚公證書，復於同年月14日
    在上開公證處與大陸地區女子牟華婭虛偽辦理結婚登記，並
    取得上開公證處核發之結婚公證書、結婚證後，丙○○、乙
    ○○即於同年月15日返臺，並持上開結婚公證書向海基會驗
    證，取得海基會於95年1月9日核發之（95）南核字第002594
    號證明書後，由乙○○持上開結婚公證書及海基會證明書等
    資料，於95年1月9日前往臺南縣警察局善化分局善化派出所
    ，填具「大陸地區人民進入臺灣地區保證書」辦理大陸地區
    人民進入臺灣地區之保證責任，使承辦員警將乙○○與牟華
    婭為夫妻關係之不實事項，登載於其職務上所掌之前開保證
    書之「對保或證明機關（構）簽註意見欄」上，足以生損害
    於警察機關核對大陸地區人民進入臺灣地區保證責任之正確
    性。乙○○旋於翌日檢附上開登載不實之大陸地區人民進入
    臺灣地區保證書、結婚公證書、海基會證明書等相關資料，
    提出大陸地區人民入出臺灣地區申請書，向入出境管理局申
    請大陸地區女子牟華婭來臺團聚。嗣乙○○雖於同年 3月30
    日通過面談，惟因入出境管理局要求乙○○提出與大陸地區
    女子謝維蘭之離婚證明始同意准許牟華婭入境，丙○○、乙
    ○○遂另共同基於使公務員將不實事項登載於其所掌管之公
    文書進而行使之犯意聯絡， 推由乙○○於同年5月10日持上
    開其與大陸地區女子謝維蘭之結婚公證書、海基會證明書及
    離婚公證書、海基會於95年1月9日核發之（95）南核字第00
    2591號證明書等資料，至臺南縣善化鎮戶政事務所，先填寫
    「結婚登記申請書」，申請辦理與大陸地區女子謝維蘭之結
    婚登記，再填寫「離婚登記申請書」，申請辦理與大陸地區
    女子謝維蘭之離婚登記，因此使上開戶政事務所僅有形式審
    查權之承辦公務員陷於錯誤，於形式上審核後，將乙○○與
    謝維蘭於93年6月22日結婚，並於94年12月9日離婚之不實事
    項，登載於其職務上所掌屬公文書之戶籍登記資料內，並據
    以核發戶籍謄本，而足以生損害於戶政機關對於戶政管理及
    戶籍登記資料維護之正確性。乙○○辦妥前開戶籍登記後，
    即向入出境管理局補行提出前揭登載不實內容之戶籍謄本，
    經入出境管理局人員實質審核結果，未能發覺乙○○與牟華
    婭假結婚之實情，而核發牟華婭之大陸地區人民入出臺灣地
    區許可證（下稱入境許可證），並由乙○○輾轉交與牟華婭
    ，惟大陸地區女子牟華婭取得前開入境許可證後，因故未於
    許可證之有效期限內入境來臺，致未得逞。
二、迄於96年6 月間，丙○○透過牟華婭知悉大陸地區女子林碧
    君有意來臺，竟另行起意，而與牟華婭2 人基於使大陸地區
    女子林碧君非法進入臺灣地區之犯意聯絡，由牟華婭以信封
    郵寄林碧君之照片數張予不知情之乙○○轉交予丙○○，丙
    ○○收受後，明知照片上之人實係林碧君，仍填寫牟華婭名
    義之大陸地區人民入出臺灣地區申請書，於96年6 月28日某
    時，交與不知情之宏駿旅行社人員蔡佳蓉、王鈺婷，轉由不
    知情之僑鵬旅行社人員鄭琇聰向移民署申請大陸地區女子牟
    華婭來臺團聚。嗣經移民署人員實質審核結果，於同年7 月
    11日核發牟華婭之入境許可證（許可證號：00000000號），
    再經由不詳之人輾轉交與大陸地區女子林碧君，再由丙○○
    於同年10月6日出境前往大陸深圳地區與林碧君會合，同年
    月13日攜同林碧君一同入境臺灣，惟林碧君持貼有其本人照
    片之上開入境許可證接受通關面談時，遭高雄機場查驗人員
    發覺其真實姓名為林碧君，依法撤銷大陸地區女子牟華婭之
    入境許可，並將林碧君強制出境，致未得逞，始循線查悉上
    情。
三、案經內政部入出國及移民署專勤事務第二大隊臺南市專勤隊
    報告臺灣臺南地方法院檢察署檢察官偵查起訴。
    理  由
一、按本件被告丙○○、乙○○所犯為死刑、無期徒刑、最輕本
    刑3 年以上有期徒刑以外之罪，亦非屬高等法院管轄之第一
    審案件，其於準備程序進行中，先就被訴事實為有罪之陳述
    ，經告知簡式審判程序之旨，並聽取檢察官、被告之意見後
    ，本院合議庭依刑事訴訟法第273 條之1第1項裁定進行簡式
    審判程序，是本案之證據調查，依同法第273條之2規定，不
    受同法第159條第1項、第161條之2、 第161條之3、第163條
    之1及第164 條至第170條所規定證據能力認定及調查方式之
    限制，合先敘明。
二、上開犯罪事實，業據被告丙○○、乙○○於偵查及本院審理
    中均坦承不諱，並分別有下列證據在卷可稽（相關卷證有移
    民署移署專二南市濬字第0970085079、0000000000、000000
    0000號卷，下分別簡稱為警(一)卷、警(二)卷、警(三)卷）：
  (一)上開被告2人於93年6月間及94年12月間前往大陸地區，及被
    告丙○○於96年10月間前往大陸地區之事實，有渠等之旅客
    入出境記錄查詢資料各1 份（警(一)卷第31頁、第41至58頁，
    警(二)卷第19、23頁，警(三)卷第28、34頁）可證。
  (二)上開事實欄一、(一)所述申請謝維蘭來臺及第1 次面談部分，
    分別有大陸地區人民進入臺灣地區旅行證申請書（收件號00
    000000 號）、93年7月23日大陸地區人民進入臺灣地區保證
    書、四川省公證處93年6 月22日（2004）川省公證字第5006
    號結婚公證書、海基會93年7 月23日（93）南核字第058532
    號證明、川婚臺（2004）字第508 號結婚證（乙○○與謝維
    蘭）、大陸地區人民（謝維蘭）申請來臺查詢之大陸人民申
    請資料、被探人資料、保證人與代申請人資料、入出境管理
    局面談通知書、93年8 月23日入出境管理局面談紀錄、入出
    境管理局境平惠字第33814700號函、臺南縣警察局善化分局
    93年12月3日南縣善警五字第0930020086 號函暨訪查紀錄表
    各1份（警(二)卷第38至40、48至57、60至65頁）可證。
  (三)上開事實欄一、(一)所述偽造同意書及第2 次面談部分，分別
    有證人張炤明、吳秀珠於偵查中證述渠等均未授權予被告丙
    ○○、乙○○出具同意書等語（偵查卷第18頁），及以張炤
    明、吳秀珠名義出具之同意書、入出境管理局第2 次面談通
    知書、內政部95年1月2日臺內警境平惠字第0950912102號不
    予許可處分書各1 份（警(二)卷第45至46、66至67頁）可證。
  (四)上開事實欄一、(二)關於被告丙○○、乙○○申請大陸地區女
    子牟華婭來臺部分，分別有大陸地區人民入出臺灣地區申請
    書（收件號00000000號）、95年1月9日大陸地區人民進入臺
    灣地區保證書、 94年12月14日（2005）川省公證字第10494
    號結婚公證書及海基會95年1月9日（95）南核字第002594號
    證明、川（2005）臺結字第0001346 號結婚證（乙○○與牟
    華婭）、入出境管理局面談通知書、面談結果建議表（案號
    ：00-00000000）、95年3月30日入出境管理局高雄服務處面
    談紀錄、 95年3月30日入出境管理局面談紀錄、入出境管理
    局95年1月13日境平葉字第9500000000 號函、臺南縣警察局
    善化分局95年1月26日南縣善警四字第0950001311 函暨訪查
    紀錄表、大陸地區人民（牟華婭）申請來臺查詢之大陸人民
    申請資料表、被探人資料表、保證人與代申請人資料（警(一)
    卷第78、87至96、99、101至103頁，警(三)卷第36至38、41至
    61頁）可證。
  (五)上開事實欄一、(二)關於不實之戶籍登記部分，有結婚登記申
    請書、93年6月22日（2004）川省公證字第5006 號結婚公證
    書及海基會93年7月23日（93）南核字第058532 號證明、離
    婚登記申請書、94年12月9日（2005）川省公證字第10478號
    離婚公證書及海基會95年1月9日（95）南核字第002591號證
    明、臺南縣善化鎮戶政事務所96年11月20日南縣善戶字第09
    60001710號函，及乙○○之戶籍謄本各1 份（警(一)卷第97至
    99頁，警(二)卷第48至50、69至77頁，警(三)卷第39至40頁）可
    證。
  (六)上開事實欄二所述，分別有證人即大陸地區女子林碧君、宏
    駿旅行社人員蔡佳蓉、 王鈺婷於移民署之陳述（警(一)卷第6
    至9、73頁）， 及僑鵬旅行社人員鄭琇聰於移民署及偵查中
    之證述（警(一)卷第1至5頁、偵查卷第32頁）可稽，並有大陸
    地區人民入出臺灣地區申請書（收件號：00000000號）、僑
    鵬旅行社有限公司代辦入出境許可申請書送件單、96年10月
    13日林碧君入境臺灣時之移民署面談紀錄、面談結果建議表
    、林碧君之大陸地區身分證及護照、牟華婭之最近6 筆申請
    資料照片查詢、內政部96年10月13日內授移境高字第096090
    1141號處分書函、移民署送達證書、牟華婭名義之中華民國
    大陸地區人民入出臺灣地區許可證各1 份（警(一)卷第71至74
    、76至79、84至86頁）可憑。
  (七)綜上所述，堪信被告2 人上開任意性自白，確與事實相符。
    本件事證明確，被告丙○○、乙○○之犯行均堪認定，應予
    依法論科。
三、被告2人行為後，刑法業於94年2月2日修正公布，並於95年7
    月1 日施行。按行為後法律有變更者，適用行為時之法律，
    但行為後之法律有利於行為人者，適用最有利於行為人之法
    律，現行刑法第2條第1項定有明文；此條規定乃規範行為後
    法律變更所生新舊法律比較適用之準據法，本身尚無比較新
    舊法之問題，應一律適用裁判時之現行刑法第2 條規定以決
    定適用之刑罰法律，先予敘明。又本次刑法修正之比較新舊
    法，應就罪刑有關之共犯、未遂犯、想像競合犯、牽連犯、
    連續犯、結合犯，以及累犯加重、自首減輕暨其他法定加減
    原因與加減例等一切情形，本於統一性及整體性原則，綜其
    全部罪刑之結果而為比較；但上開規定所揭示之從舊從輕原
    則，規範目的在於避免惡化行為人法律地位，致其受行為時
    無法預見之刑罰處罰，是此所指之「法律變更」，應係指因
    法律修正而「刑罰」有實質之更異而言（如構成要件或法律
    效果之變更），如新舊法處罰之輕重仍然相同，並無有利或
    不利之情形，即無適用上開規定為比較之餘地，自應依一般
    法律適用之原則，適用現行、有效之裁判時法論處（最高法
    院95年度第8次、 第21次刑事庭會議決議意旨參照）。茲就
    與本件法律適用有關之條文，比較說明如下：
  (一)被告2 人行為後，關於未遂犯之處罰及得按既遂犯之刑減輕
    之法律效果規定業已修正，修正前係規定於刑法第26條前段
    ，修正後則將之修正為同法第25條第2項後段， 上開修法前
    後規定，對於未遂犯之規定均相同，僅係條文號次變更及移
    列，刑罰權規範內容尚無利或不利之變更，不生新舊法比較
    之問題，應依一般法律適用之原則，適用現行刑法第25條第
    2項規定予以論究。
  (二)被告2 人行為後，刑法第28條已有修正，針對共同正犯之定
    義，修正後規定為共同「實行」犯罪，而修正前同條定義，
    則為共同「實施」犯罪。依刑法修正立法理由，修正前所指
    「實施」概念，涵蓋「陰謀、預備、著手、實行」；修正後
    則僅限於「實行」而已。而本件被告2 人就上揭犯行，具有
    犯意聯絡及行為分擔，且均已達「實行」之階段，是無論依
    修正前後之刑法第28條均構成共同正犯，對被告無利或不利
    之情形，不生新舊法比較之問題，而無刑法第2條第1項之適
    用，應依修正後刑法第28條，論以共同正犯。
  (三)被告2 人行為後，刑法第33條第5款關於「罰金：1元以上」
    規定，修正公布為「罰金：新臺幣1000元以上，以百元計算
    之」，故法定本刑中列有罰金刑者，其法定最低度罰金刑因
    之提高，涉及科刑規範之變更，自有新舊法比較必要。比較
    結果，以舊法有利於行為人，應適用修正前規定定其罰金部
    分之法定刑。
  (四)被告行為時之修正前刑法第51條第5 款係規定「宣告多數有
    期徒刑者，於各刑中之最長期以上，各刑合併之刑期以下，
    定其刑期。但不得逾20年。」，修正後同條款則規定「宣告
    多數有期徒刑者，於各刑中之最長期以上，各刑合併之刑期
    以下，定其刑期。但不得逾30年。」；比較修正前後合併定
    有期徒刑執行刑之標準， 以修正前刑法第51條第5款之規定
    較有利於行為人， 應適用行為時即修正前刑法第51條第5款
    規定，定其應執行之刑。
  (五)被告2 人行為後，刑法第55條後段之牽連犯規定業經刪除，
    原屬牽連犯之數個犯罪行為，依新法即應數罪併罰，比較修
    正前之規定，可依裁判上一罪論處，顯然修正後之規定並未
    較有利於被告，應適用被告行為時即修正前刑法第55條後段
    之規定，從重論以一罪，較為有利於被告。
  (六)被告2 人行為後，刑法第56條連續犯之規定業經刪除，此刪
    除雖非犯罪構成要件之變更，但顯已影響行為人刑罰之法律
    效果，自屬法律有變更，比較新、舊法結果，依修正前刑法
    第56條規定，基於概括犯意所觸犯同一罪名之數行為，在法
    律上評價為一罪，而修正刪除刑法第56條之規定後，該數行
    為即依數罪併罰之規定分論併罰，仍應適用較有利於被告之
    行為時法律即修正前刑法第56條論以連續犯。
  (七)再查被告行為後，業已增訂刑法施行法第1條之1，並規定刑
    法分則編所定罰金刑之貨幣單位為新臺幣，及就分則編各具
    體條文之制訂或修正時間分別規範不同之罰金刑提高標準，
    是就現行刑法中有關於罰金刑處罰規定者，即有就新舊法比
    較之必要，惟經比較增訂之刑法施行法第1條之1與被告行為
    時之罰金罰鍰提高標準條例第1 條、現行法規所定貨幣單位
    折算新臺幣條例第2 條結果，二者規定適用之結果並無不同
    ，自應適用裁判時之法律即刑法施行法第1條之1。
  (八)經綜合比較結果，仍以舊法有牽連犯及連續犯之規定，且罰
    金刑之最低度額亦較新法為低，對被告2 人較為有利，自應
    適用修正前刑法第33條第5款 、第55條後段、第56條之規定
    。
  (九)另刑法第74條關於緩刑之規定亦於被告2 人行為後修正施行
    ，而是否適於緩刑，乃以裁判時而非行為時之情形評價，決
    定判決所處之刑是否以暫不執行為適當，是犯罪在新法施行
    前，裁判在新法施行後，緩刑之宣告，應適用新法第74條之
    規定 （最高法院95年度第8次刑事庭會議決議意旨參照），
    併予敘明。
四、論罪科刑部分：
  (一)按臺灣地區與大陸地區人民關係條例第79條第1 項處罰違反
    同條例第15條第1 款所定使大陸地區人民非法進入臺灣地區
    罪，凡非經合法手續進入者皆包含之，行為人使大陸地區人
    民以假結婚真入境之脫法方式，進入臺灣地區，即該當本罪
    ，自不以偷渡進入為限，是核被告丙○○、乙○○如事實欄
    一先後以配偶來臺團聚為由申請大陸地區女子謝維蘭、牟華
    婭進入臺灣地區之行為，均係違反臺灣地區與大陸地區人民
    關係條例第15條第1款之規定，而犯同條例第79條第4項、第
    1 項之使大陸地區人民非法進入臺灣地區未遂罪；被告丙○
    ○如事實欄二所述，則另係違反臺灣地區與大陸地區人民關
    係條例第15條第1款之規定，而犯同條例第79條第4項 、第1
    項之使大陸地區人民非法進入臺灣地區未遂罪。被告丙○○
    利用不知情之旅行社承辦人員為其提出上開申請書，為間接
    正犯。被告丙○○、乙○○雖均著手於使大陸地區人民非法
    進入臺灣地區犯行之實施，惟均尚未發生大陸地區人民非法
    進入臺灣地區之結果，均為未遂， 依刑法第25條第2項規定
    ，得按既遂犯之刑減輕之。
  (二)被告丙○○、乙○○如事實欄一 、(一)所述偽造證人張炤明、
    吳秀珠名義之同意書並進而行使之行為， 係犯刑法第216條
    、第210 條之行使偽造私文書罪，渠等偽造印章、印文、署
    押乃係偽造私文書之階段行為，偽造私文書之低度行為則為
    行使偽造私文書之高度行為所吸收，均不另論罪。被告丙○
    ○、乙○○利用某不詳姓名之不知情成年人，偽造張炤明、
    吳秀珠之印章，為間接正犯。
  (三)被告丙○○、乙○○如事實欄一所述使承辦員警於大陸地區
    人民進入臺灣地區保證書之「對保或證明機關（構）簽註意
    見欄」為不實記載，及使戶政事務所人員為不實之戶籍登記
    ，並進而持以行使之行為，均係犯刑法216條、第214條之行
    使使公務員登載不實之公文書罪。被告2 人使公務員為不實
    登載後，復分別持登載不實之公文書以行使，該使公務員登
    載不實之低度行為均為行使之高度行為所吸收，不另論罪。
    又檢察官雖未就被告兩度至臺南縣警察局善化分局善化派出
    所辦理大陸地區人民進入臺灣地區保證書，使不知情之承辦
    員警僅依被告乙○○之陳述而為形式審查，先後將「乙○○
    與謝維蘭係夫妻關係」、「乙○○與牟華婭係夫妻關係」之
    不實事項登載於其職務上所掌之上開保證書「對保或證明機
    關（構）簽註意見」欄內之犯罪事實提起公訴，然此部分與
    起訴部分之犯罪事實有修正前刑法牽連犯及連續犯之裁判上
    一罪關係（詳後述），為起訴效力所及，本院自得併予審理
    ，併予敘明。
  (四)被告丙○○、乙○○間就事實欄一所述使大陸地區人民非法
    進入臺灣地區未遂、行使偽造私文書及行使使公務員登載不
    實公文書之犯行；及被告丙○○與大陸地區女子牟華婭間就
    事實欄二所述使大陸地區人民非法進入臺灣地區未遂之犯行
    ，均分別有犯意之聯絡與行為之分擔，均為共同正犯。
  (五)被告2人前開事實欄一所犯2次使大陸地區人民非法進入臺灣
    地區未遂及行使使公務員登載不實公文書之犯行（謝維蘭、
    牟華婭部分），均時間緊接、各觸犯構成要件相同之罪名，
    顯係基於概括犯意反覆為之，均為連續犯，應各依修正前刑
    法第56條連續犯之規定，論以1罪，並均加重其刑。被告2人
    所犯連續使大陸地區人民非法進入臺灣地區未遂罪與行使偽
    造私文書罪間，及所犯連續使大陸地區人民非法進入臺灣地
    區未遂罪與連續行使公務員登載不實公文書罪間，均有方法
    結果之牽連關係，應依修正前刑法第55條後段牽連犯之規定
    ，從一重之連續使大陸地區人民非法進入臺灣地區未遂罪論
    處。被告丙○○所犯事實欄一所述之連續使大陸地區人民非
    法進入臺灣地區未遂罪，及事實欄二所述使大陸地區人民非
    法進入臺灣地區未遂罪間，犯意各別，行為互殊，應予分論
    併罰。
  (六)爰審酌被告2人之犯罪手段雖屬平和，惟渠等僅為圖私利，
    竟決意使大陸地區女子非法進入臺灣地區，進而為使相關公
    務員填具不實資料於職務上所掌之公文書等犯行，影響國家
    對大陸地區人士來臺事務管理之正確性，對社會秩序、善良
    風俗、及警政機關對治安之管理均非無潛在之危害，惟念渠
    等犯後坦承犯行，態度尚佳，暨渠等之智識程度等一切情狀
    ，分別量處如主文所示之刑，並就被告丙○○部分定其應執
    行之刑，以示懲儆。
  (七)又被告丙○○、乙○○就事實欄一所述犯行，犯罪時間均係
    在96年4 月24日前，所犯符合中華民國九十六年罪犯減刑條
    例所定之減刑條件，應依該減刑條例第2條第1項第3 款之規
    定，減其刑期二分之一，及定被告丙○○應執行之刑。末查
    被告丙○○、乙○○前未曾因故意犯罪受有期徒刑以上刑之
    宣告，有臺灣高等法院被告前案紀錄表各1 份在卷可按，其
    因一時失慮，偶罹刑典，事後已坦承犯行，深具悔意，經此
    偵審程序及刑之宣告後，應知戒慎，信無再犯之虞，本院因
    認所宣告之刑，以暫不執行為適當，爰併宣告如主文所示之
    緩刑期間，以勵自新，並觀後效。
  (八)末查偽造之張炤明、吳秀珠印章，雖未經扣案，惟無證據證
    明業已滅失，及被告丙○○於上開「同意書」上之「同意人
    」欄下與附件中分別偽簽之張炤明、吳秀珠署名各2 枚，與
    偽造之張炤明、吳秀珠印文各2枚，均應依刑法第219條之規
    定宣告沒收。
據上論斷，應依刑事訴訟法第273條之1第1項、 第299條第1項前
段，臺灣地區與大陸地區人民關係條例第79條第4項、第1項，刑
法第11條前段、第2條第1項、第28條、第216條、第210條、第21
4條、第25條第2項、第51條第5款、第74條第1項第1款、第219條
，修正前刑法第56條、第55條後段， 刑法施行法第1條之1第1項
、第2項前段，中華民國96年罪犯減刑條例第2條第1項第3款、第
7條，判決如主文。
本案經檢察官甲○○到庭執行職務
中    華    民    國    97    年    10    月    14    日
                        刑事第九庭    法  官  蔡盈貞
以上正本證明與原本無異。
如不服本判決應於收受本判決後10日內向本院提出上訴書狀，並
應敘述具體理由。如未敘述上訴理由者，應於上訴期間屆滿後20
日內向本院補提理由書狀（均須按他造當事人之人數附繕本）「
切勿逕送上級法院」。
                                      書記官   陳玉芬
中    華    民    國    97    年    10    月    14    日
附錄本件論罪科刑法條：
臺灣地區與大陸地區人民關係條例第15條
（禁止行為）
下列行為不得為之：
一、使大陸地區人民非法進入臺灣地區。
二、明知臺灣地區人民未經許可，而招攬使之進入大陸地區。
三、使大陸地區人民在臺灣地區從事未經許可或與許可目的不符
    之活動。
四、僱用或留用大陸地區人民在臺灣地區從事未經許可或與許可
    範圍不符之工作。
五、居間介紹他人為前款之行為。
臺灣地區與大陸地區人民關係條例第79條
（罰則）
違反第15條第1款規定者，處1年以上7年以下有期徒刑，得併科
新臺幣一百萬元以下罰金。
意圖營利而犯前項之罪者，處3年以上10年以下有期徒刑，得併
科新臺幣五百萬元以下罰金。
前二項之首謀者，處5年以上有期徒刑，得併科新臺幣一千萬元
以下罰金。
前三項之未遂犯罰之。
中華民國船舶、航空器或其他運輸工具所有人、營運人或船長、
機長、其他運輸工具駕駛人違反第15條第1款規定者，主管機關
得處該中華民國船舶、航空器或其他運輸工具一定期間之停航，
或廢止其有關證照，並得停止或廢止該船長、機長或駕駛人之職
業證照或資格。
中華民國船舶、航空器或其他運輸工具所有人，有第1項至第4項
之行為或因其故意、重大過失致使第三人以其船舶、航空器或其
他運輸工具從事第1項至第4項之行為，且該行為係以運送大陸地
區人民非法進入臺灣地區為主要目的者，主管機關得沒入該船舶
、航空器或其他運輸工具。所有人明知該船舶、航空器或其他運
輸工具得沒入，為規避沒入之裁處而取得所有權者，亦同。
前項情形，如該船舶、航空器或其他運輸工具無相關主管機關得
予沒入時，得由查獲機關沒入之。
中華民國刑法第216條
（行使偽造變造或登載不實之文書罪）
行使第210條至第215條之文書者，依偽造、變造文書或登載不實
事項或使登載不實事項之規定處斷。
中華民國刑法第210條
（偽造變造私文書罪）
偽造、變造私文書，足以生損害於公眾或他人者，處5年以下有
期徒刑。
中華民國刑法第214條
（使公務員登載不實罪）
明知為不實之事項，而使公務員登載於職務上所掌之公文書，足
以生損害於公眾或他人者，處3年以下有期徒刑、拘役或5百元以
下罰金。


司法院資訊處製作；財團法人民間司法改革基金會備份。
